【裁判字號】    88,交易,112
【裁判日期】    890229
【裁判案由】    過失傷害
【裁判全文】
臺灣基隆地方法院刑事判決                        八十八年度交易字第一一二號
    公  訴  人  臺灣基隆地方法院檢察署檢察官
    被      告  乙○○
右列被告因過失傷害案件，經檢察官提起公訴（八十八年度偵字第五四二○號），本
院判決如左：
    主  文
乙○○因過失傷害人，處有期徒刑肆月，如易科罰金以佰元折算壹日。
    事  實
一、乙○○於民國八十八年八月二十七日二十三時許，騎乘車號ＧＨＸ─○六六號重
    型機車，由基隆市○○路沿信一路往基隆市區方向行駛，途經信一路六十號前時
    （公訴人誤載為信一路五十七號），本應注意汽車行駛時，駕駛人應注意車前狀
    況，並隨時採取必要之安全措施；又行車速度，依標誌之規定，無標誌者，行經
    無號誌之交岔路口，應減速慢行，作隨時停車之準備，且依當時天氣晴朗、夜間
    有照明、路面乾燥、路況及視距均良好等情形，並無不能注意之情事，竟疏未注
    意車前狀況及於行經該路段五十七號旁無號誌之巷口應減速慢行，作隨時停車之
    準備，仍以一貫之時速三十至三十五公里之速度繼續騎乘，適有古祖威騎乘腳踏
    車甫自信一路五十七號巷口轉出騎乘在前，乙○○閃避不及自後方直接撞擊在前
    由古祖威所騎成之腳踏車，致古祖威人車倒地因此受有右側硬腦膜外血腫之傷害
    。
二、案經林基隆市警察局第二分局報告暨被害人古祖威之母丙○○訴由台灣基隆地方
    法院檢察署檢察官偵查起訴。
    理      由
一、訊據被告乙○○故坦承於右開時地駕駛重機車撞擊被害人古祖威致其受有右側硬
    腦膜外血腫之傷害之事實，惟矢口否認有前揭過失傷害之犯行，辯稱：當時視線
    不良，伊有減速慢行，是甲○○突然從巷子衝出來，又未讓幹道車先行，自己去
    撞到伊云云。經查，被告如何於右揭時地，駕駛車輛行經肇事地點，因未注意車
    前狀況並減速慢行，以致撞擊前方由被害人古祖威所騎乘之腳踏車，致被害人因
    此受有右側硬腦膜外血腫之傷害之情，迭據告訴人於偵查及本院審理時指訴綦詳
    ，且有告訴人所提出之長庚紀念醫院基隆分院診斷證明書一紙在卷可稽，復依卷
    附之道路交通事故調查報告表所附之現場圖及現場照片所示，被告機車左前車頭
    車殼、被害人腳踏車後側所附載之馬達均有碰撞痕跡，又被告所騎乘之機車於現
    場留有有一長約九˙一公尺之刮地痕，該刮地痕之起點距離信一路五十七號旁巷
    口有二˙五公尺，被害人所騎乘之腳踏車斜停於被告機車之南方位置，現場並留
    有長約三˙五公尺之腳踏車刮地痕，刮地痕起點離信一路五十七號旁巷口約有五
    公尺之遠，而被告於偵查中亦陳稱，當時被害人是騎乘自行車由瓦斯行巷口出來
    ，往市區方向行駛，伊不知何原因會撞到被害人等語，顯見本件車禍之撞擊位置
    應係在被害人駛出巷口轉正直行後機車及腳踏車留有刮地痕之附近，而非如被告
    所稱之信一路五十七號旁巷口處，是被告於本院審理時所辯稱是被害人甲○○突
    然從巷子衝出來，未讓幹道車先行自己衝撞被告機車云云，顯與事理相違，無非
    事後卸責之詞，不足採信。
二、按汽車行駛時，駕駛人應注意車前況狀，並隨時採取必要之安全措施，及汽車行
    經無號誌之交岔路口應減速慢行，作臨時停車之準備，道路交通安全規則第九十
    四條第三項、九十三條第一項第四款分別定有明文，而被告於右開時地騎乘重機
    車行經該路段，原應注意車前狀況，且依當時客觀情形，其亦無不能注意之情事
    ，惟卻疏未注意車前狀況，及行經無號誌之交岔路口，應減速慢行，作隨時停車
    之準備，仍以一貫之時速三十至三十五公里之速度繼續騎乘，以致未能及時查覺
    由右側巷口駛出直行之腳踏車，仍繼續騎車前行，而未能採取必要之避煞措施，
    以致碰撞被害人肇事，其有過失至為明顯，且本件經送台灣省基宜區車輛行車事
    故鑑定委員會鑑定結果亦同此見解，此有該會八十九年一月三十一日八九基宜鑑
    字第八九三八號函附鑑定意見書一紙在卷可稽。又告訴人之傷害結果與被告
    之過失行為間亦顯有相當因果關係，故本件被告犯罪之事證已至為明確，犯行應
    堪認定。
三、核被告所為，係犯刑法第二百八十四條第一項前段之過失傷害罪。爰審酌被告之
    素行尚佳，被告過失程度非輕，惟告訴人因本件車禍身體受傷嚴重，迄今之傷痛
    尚未完全痊癒，及被告犯罪後否認犯行，且遲遲無法與告訴人達成和解賠償損害
    等一切犯罪情狀，量處如主文所示之刑，並諭知易科罰金之折算標準，以示懲儆
    。
據上論斷，應依刑事訴訟法第二百九十九條第一項前段、刑法第二百八十四條第一項
前段、第四十一條，罰金罰鍰提高標準條例第一條前段、第二條，判決如主文。
本案經檢察官蔡和憲到庭執行職務。
中      華      民      國      八十九      年    二    月    二十九    日
                                臺灣基隆地方法院交通法庭
                                      法  官  汪  梅  芬
右正本證明與原本無異。
對於本件判決如有不服，應於收受送達後十日內，向本院提出上訴書狀，上訴於臺灣
高等法院，並按他造當事人之人數附具繕本。
                                      書記官  張  堅  國
中      華      民      國      八十九      年    三    月      九      日
附錄論罪法條：
刑法第二百八十四條第一項前段：
因過失傷害人者，處六月以下有期徒刑、拘役或五百元以下罰金。


司法院資訊處製作；財團法人民間司法改革基金會備份。
